【裁判字號】    95,訴緝,12
【裁判日期】    950616
【裁判案由】    違反毒品危害防制條例
【裁判全文】
臺灣屏東地方法院刑事判決              95年度訴緝字第12號
公  訴  人  臺灣屏東地方法院檢察署檢察官
被      告  甲○○
                    號
上列被告因違反毒品危害防制條例案件，經檢察官提起公訴（94
年度毒偵字第2287號）及移送併辦（94年度毒偵字第9246號、95
年度毒偵字第556 號），被告於準備程序中就被訴事實為有罪之
陳述，經本院合議庭裁定改以簡式審判程序審理，判決如下：
    主  文
甲○○連續施用第一級毒品，處有期徒刑壹年，扣案如附表一編
號、附表二編號、所示之物均沒收銷燬，附表一編號所
示之物沒收；又連續施用第二級毒品，處有期徒刑捌月，如附表
一編號、、附表二編號、所示之物均沒收銷燬，附表一
編號所示之物沒收。應執行有期徒刑壹年陸月，扣案如附表一
編號、、附表二所示之物均沒收銷燬，如附表一編號所示
之物沒收。
    事  實  及  理  由
一、甲○○前於民國91年間因施用毒品案件，經本院以91年度毒
    聲字第1465號裁定送觀察、勒戒後，因認無繼續施用毒品之
    傾向，於91年12月25日執行完畢釋放，並經臺灣屏東地方法
    院檢察署檢察官以91年度毒偵字第1633號不起訴處分確定。
    詎甲○○仍未戒除毒癮，竟於上開觀察、勒戒執行完畢釋放
    後5 年內，復基於施用第一級毒品之概括犯意，自94年7 月
    初某日起至95年3 月25日12時許止，在其位於屏東縣恆春鎮
    ○○路39巷1 號之住處及某友人住處等地，以將海洛因摻入
    香煙內點燃吸食之方式，每日1 次，連續施用第一級毒品海
    洛因多次；甲○○另基於施用第二級毒品之概括犯意，於94
    年7 月初某日起至95年3 月25日12時許止，在前開地點，以
    將甲基安非他命置入玻璃球管吸食器內加熱燒烤，再吸食其
    霧化氣體之方式，每3 至4 日1 次，連續施用第二級毒品甲
    基安非他命多次。嗣於94年7 月12日7 時10分許，為警在
    高雄縣大寮鄉○○村○○路70號執行另案搜索時，徵得甲○
    ○之同意採尿送驗而查獲；94年10月30日15時10分許，在
    屏東縣麟洛鄉開明巷與中山路交岔路口查獲，並扣得如附表
    一所示之物；95年3 月25日16時10分許，在屏東縣車城鄉
    ○○村○○路28號查獲，並扣得如附表二所示之物。
二、案經屏東縣警察局移送及恆春分局報告臺灣屏東地方法院檢
    察署檢察官偵查起訴並移送併辦，及高雄市政府警察局楠梓
    分局報告臺灣高雄地方法院檢察署檢察官移送併辦。
    理  由
一、前揭犯罪事實，業據被告甲○○坦承不諱，且其於94年7 月
    12日9 時許、94年10月30日、95年3 月25日17時35分許分別
    經警採尿送驗，檢驗結果均呈嗎啡（即海洛因代謝物）及甲
    基安非他命陽性反應，此有台灣檢驗科技股份有限公司濫用
    藥物尿液檢驗報告2 紙、高雄市立凱旋醫院濫用藥物尿液檢
    驗報告1 紙及屏東縣警察局刑警隊毒品案件涉嫌人尿液採證
    編號姓名對照表、高雄市政府警察局楠梓分局濫用藥物尿液
    檢體監管記錄表、屏東縣警察局恆春分局辦理毒品危害防制
    條例案尿液送檢人真實姓名對照表各1 紙附卷為憑；且被告
    自承施用毒品所用如附表一編號、、附表二編號、
    所示之物，經送驗後均呈甲基安非他命陽性反應，又附表一
    編號、附表二編號、所示之物，經送驗後均呈海洛因
    陽性反應，有高雄醫學大學附設中和紀念醫院檢驗報告9 紙
    在卷可佐，足證被告上開自白與事實相符，堪以認定。又被
    告前於91年間因施用毒品案件，經本院以91年度毒聲字第
    1465號裁定送觀察、勒戒後，因認無繼續施用毒品之傾向，
    於91年12月25日執行完畢釋放，並經臺灣屏東地方法院檢察
    署檢察官以91年度毒偵字第1633號不起訴處分確定，有前揭
    不起訴處分書、臺灣高等法院被告前案紀錄表、臺灣屏東地
    方法院檢察署刑案資料查註紀錄表暨全國施用毒品案件紀錄
    表各1 份在卷可稽。是被告於觀察、勒戒執行完畢後，5 年
    以內再犯本件施用第一、二級毒品之事證明確，被告犯行堪
    以認定。
二、查海洛因、甲基安非他命分別係毒品危害防制條例第2 條第
    2 項第1 款、第2 款所稱之第一級、第二級毒品，不得持有
    及施用，核被告所為，係犯毒品危害防制條例第10條第1 項
    、第2 項之施用第一級、第二級毒品罪。其施用前後持有第
    一、二級毒品之低度行為，應各為其施用之高度行為所吸收
    ，均不另論罪。又被告先後多次施用第一級毒品海洛因及第
    二級毒品甲基安非他命之行為，均時間緊接，所犯各為構成
    要件相同之罪名，顯係基於概括犯意反覆為之，應分別依連
    續犯之規定，論以一罪，並均加重其刑。被告所犯前開2 罪
    ，犯意各別、行為互殊，應予分論併罰。另檢察官雖僅就被
    告於94年7 月10日17許施用第一、二級毒品之犯行起訴，其
    餘部分未於起訴書中敘及，惟被告上開其餘施用第一、二級
    毒品之事實與前開已起訴之犯罪事實間，分別具有連續犯之
    裁判上一罪關係，業如上述，均為起訴效力所及，本院自應
    一併予以審理，併此敘明。爰審酌被告前經觀察、勒戒認無
    繼續施用毒品傾向，竟仍未戒除施用毒品之惡習，復施用第
    一、二級毒品，戕害身心甚鉅，惟念其施用毒品乃戕害自己
    之健康，尚未危及他人，且犯後坦承犯行之態度，並分別衡
    其施用第一、二級毒品之期間等一切情狀，分別量處如主文
    所示之刑，並定應執行之刑。至扣案如附表一編號、及
    附表二所示之物為被告用以施用毒品之物，分別含第一級毒
    品海洛因及第二級毒品甲基安非他命成分，已如前述，且其
    中電子磅秤及殘渣袋上之毒品量微無法析離，故均應一併依
    毒品危害防制條例第18條第1 項前段規定諭知沒收銷燬之；
    另扣案如附表一編號所示之物為被告所有供其施用毒品之
    工具，業經被告供承在卷，爰依刑法第38條第1 項第2 款之
    規定沒收之。
三、至被告於95年3 月25日為警查獲時，所扣得之白色、棕色晶
    體各1 包，雖經屏東縣警察局扣押物品清單（見本院卷第49
    頁）載為第二級毒品安非他命2 包，惟其中白色晶體1 包經
    本院依職權送請高雄醫學大學附設中和紀念醫院以薄層色層
    分析法及氣體色層- 質譜分析法檢驗，結果呈第四級毒品麻
    黃鹼陽性反應，有該院0000-000號檢驗報告1 紙附卷可稽（
    見本院卷第73頁），非呈安非他命陽性反應，以高雄醫學大
    學附設中和紀念醫院係專業之鑑定機構，其鑑驗儀器較為精
    密，且其鑑驗方法亦較為周詳，本院因認應以該院之鑑定結
    果為認定之依據，是該扣案之白色晶體1 包應係第四級管制
    藥品原料藥Ephedrine （麻黃鹼），則屏東縣警察局扣押物
    品清單顯係誤載，該扣案白色晶體因認與本案犯行無關，且
    非違禁物，爰不予宣告沒收，附此敘明。
據上論斷，應依刑事訴訟法第273 條之1 第1 項、第299 條第1
項前段，毒品危害防制條例第10條第1 項、第2 項、第18條第1
項前段，刑法第11條、第56條、第38條第1 項第2 款、第51 條
第5 款，判決如主文。
本案經檢察官葉容芳到庭執行職務。
中    華    民    國    95    年    6     月    16    日
                      刑事第五庭   法  官    李宜娟
以上正本證明與原本無異。
如不服本判決應於收受本判決送達後10日內向本院提出上訴書狀
，其未敘述上訴理由者，並得於提起上訴後10日內向本院補提理
由書狀（均須按他造當事人之人數附繕本）「切勿逕送上級法院
」
中    華    民    國    95    年    6     月    19    日
                                   書記官    林香如
附表一：
第二級毒品甲基安非他命2 包（分別淨重0.05公克、0.79公克
  ）。
殘留第一級毒品海洛因及第二級毒品甲基安非他命之電子磅秤
  1個 。
夾鍊袋2個、空夾鍊袋30個。
附表二；
第二級毒品甲基安非他命1 包（淨重1.88公克）、殘留第二級
  毒品甲基安非他命之殘渣袋3個。
殘留第一級毒品海洛因及第二級毒品甲基安非他命殘渣袋1 個
  。
第一級毒品海洛因9 小包（共毛重2.4 公克）、殘留第一級毒
  品海洛因之殘渣袋1 個
附錄本案論罪科刑法條
毒品危害防制條例第10條：
施用第一級毒品者，處6月以上5年以下有期徒刑。
施用第二級毒品者，處3年以下有期徒刑。


司法院資訊處製作；財團法人民間司法改革基金會備份。
